【裁判字號】    90,上易,1082
【裁判日期】    900427
【裁判案由】    竊盜
【裁判全文】
臺灣高等法院刑事判決                            九十年度上易字第一八二號
    上  訴  人
    即  被  告  甲○○
右上訴人因竊盜案件，不服臺灣士林地方法院八十九年度易字第一一七○號，中華民
國九十年一月十九日第一審判決（起訴案號：臺灣士林地方法院檢察署八十九年度偵
字第一○七二九號）提起上訴，本院判決如左：
    主  文
上訴駁回。
    事  實
一甲○○前因竊盜案件，經法院判處有期徒刑八月確定，甫於民國八十九年九月十二
  月執行完畢。詎猶不知悔改，於八十九年十一月十九日晚間十一時三十分許，在臺
  北市○○區○○路抽水站旁，見乙○○所有之車牌號碼ＥＬ─三○七二號自用小客
  車停放於該處，竟意圖為自己不法之所有，趁乙○○不注意之際，竊取乙○○所有
  置於該車內之小便帽一頂、信件二封、調解書一張，得手後置於己有之小塑膠袋中
  。因乙○○發現甲○○行跡可疑，嗣於八十九年十一月二十日晚間十一時三十分許
  再度前往該處查看，報警查獲，並在甲○○騎乘之車牌號碼ＥＸＹ─二四二號重型
  機車內之小塑膠帶中起獲前開失竊物品。
二案經臺北市政府警察局北投分局報請臺灣士林地方法院檢察署檢察官偵查起訴。
    理  由
一上訴人即被告未於審理時到庭，據其以前陳述，固不否認持有乙○○所有之小便帽
  一頂、信件二封、調解書一張等物，惟矢口否認有何竊盜之犯行，辯稱：伊係在抽
  水站旁之垃圾堆發現上開物品，因覺得好奇而撿起云云。惟查，被告於八十九年十
  一月十九日晚間十一時三十分，在乙○○所有之車牌號碼ＥＬ─三○七二號自用小
  客車旁走動，並摸該車車門，迨乙○○於十一月二十日凌晨零時準備開車返家時，
  發現置於車內之小便帽一頂、信件二封、調解書一張等物已失竊，同日晚間十一時
  三十分許，乙○○再度發現被告在該處走動，為警在被告所有之塑膠袋中起獲上開
  贓物等情，業據證人乙○○於警訊、原審審理中到庭證述綦詳（參見偵查卷宗第十
  四頁、原審卷第三十一頁、第三十二頁，九十年一月九日審判筆錄），並有贓物認
  領保管單一紙、照片二幀在卷可佐。參以被告為警查獲時，先辯稱該等贓物係不詳
  年籍姓名綽號「阿明」之友人送的，復改稱係在抽水站旁垃圾堆拾獲，其前後供述
  不一，況該等物品確係置於乙○○車上，並未棄置，此據證人乙○○結證屬實，則
  被告所辯顯與事證不符。是被告所辯，無非事後卸責之詞，不足採信，本件事證明
  確，其竊盜犯行堪以認定，應依法論科。
二核被告所為，係犯刑法第三百二十條第一項竊盜罪。查被告前因竊盜案件，經判處
  有期徒刑八月確定，於八十九年九月十二日執行完畢，有卷附被告全國前案紀錄表
  可按，其受有期徒刑之執行完畢，五年內再犯本件有期徒刑以上之罪，為累犯，依
  法加重其刑。末查，被告雖自稱患有燥鬱症，惟案發當時言行並無異狀，此據證人
  乙○○證述綦詳，且被告警局初訊、檢察官偵查及本院訊問過程中，就案情相關事
  項設詞置辯，應答如流，顯無精神耗弱、心神喪失、無訴訟能力之情事，併此敘明
  。
三、原審以被告罪證明確，適用刑法第二條第一項前段、第三百二十條第一項、第四
    十一條第一項前段、第四十七條，罰金罰鍰提高標準條例第一條前段、第二條，
    並審酌被告素行不良，其受有期徒刑之執行完畢，五年內再犯本件有期徒刑以上
    之罪，為累犯，依法加重其刑，惟本件竊取財物價值不高，已由被害人乙○○領
    回，及其生活狀況、智識程度、所生危害、犯罪後態度等一切情狀，量處拘役五
    十六日，並比較新舊法，依修正後刑法第四十一條第一項前段規定，同時諭知易
    科罰金之標準。經核認事用法及量刑均無不合，被告上訴意旨仍執陳詞否認犯行
    為無理由，應予駁回。
四、公訴意旨另以：被告甲○○於八十九年十一月十九日晚間十一時三十分許，在臺
    北市○○區○○路抽水站旁，意圖為自己不法之所有，自乙○○所有之車牌號碼
    ＥＬ─三○七二號自用小客車內竊取現金新臺幣（以下同）五百元，因認被告此
    部分亦涉犯刑法第三百二十條第一項竊盜罪嫌云云。訊據被告堅決否認此部分犯
    罪事實。公訴人認被告涉犯此部分犯行，無非係以被害人乙○○之指訴為唯一論
    據。按犯罪事實應依證據認定之，無證據不得推定其犯罪事實，刑事訴訟法第一
    百五十四條定有明文。經查：證人乙○○雖於警局初訊時指稱其失竊現金五百元
    ，惟本件僅於被告身上查獲前述小便帽一頂、信件二封、調解書一張，此有贓物
    認領收據一紙可稽，此外，復查無其他積極證據證明被告確實於右揭時地竊得五
    百元，然公訴意旨認此部分與前揭論罪科刑部分係單純一罪，爰不另為無罪之諭
    知。
五、被告經合法傳喚，無正當理由不到庭，爰不待其陳述逕行判決。
據上論斷，應依刑事訴訟法第三百六十八條、第三百七十一條，判決如主文。
本案經檢察官沈明彥到庭執行職務。
中    華    民    國      九十    年       四       月       二十七     日
                              臺灣高等法院刑事第二十二庭
                                  審判長法  官  許  正  順
                                        法  官  林  明  俊
                                        法  官  邱  同  印
右正本證明與原本無異。
不得上訴。
                                        書記官  莊  昭  樹
中    華    民    國      九十    年       四       月       三十       日
附錄：本判決論罪科刑法條全文
刑法第三百二十條第一項
意圖為自己或第三人不法之所有，而竊取他人之動產者，為竊盜罪，處五年以下有期
徒刑、拘役或五百元以下罰金。


司法院資訊處製作；財團法人民間司法改革基金會備份。
